臺灣高等法院臺南分院刑事判決　　　　　九十二年度交上易字第一二五號　　Ｇ
　　　上　訴　人　臺灣台南地方法院檢察署檢察官
　　　被　　　告　乙　○　○
右上訴人因被告過失傷害案件，不服中華民國九十二年九月一日臺灣台南地方法院九
十二年度交易字第五號第一審判決（起訴案號：臺灣台南地方法院檢察署九十一年度
偵字第八三三五號），提起上訴，本院判決如左：
      主      文
原判決撤銷。
乙○○過失傷害人，處有期徒刑貳月，如易科罰金，以參佰元折算壹日，緩刑貳年。
      事      實
一、乙○○於民國（下同）九十一年七月十五日上午七時五十五分許，駕駛ＳＴ─八
    三二六號小客車，途經台南縣新市縣一三四、一三五號，設有道路交通號誌
    交岔路口，由南左轉，擬向東行駛時，因擅闖紅燈，致擦撞行抵該處，由陳玫君
    所駕駛ＲＮＦ─六三九號重機車，致陳君玫人車倒地受傷（對陳君玫涉嫌過失傷
    害部份，未據告訴）。旋乙○○繼續駕駛上開ＳＴ─八三二六號小客車，又衝撞
    行經該處，由丙○○（涉犯過失傷害部份，已不起訴處分）所駕駛六Ｐ─一二六
    五號小客車，致丙○○所駕駛小客車，當場翻覆（四輪朝天），並使丙○○受有
    頭痛、右腳瘀血、腫脹、頸椎至右肩胛骨瘀痛等傷害。
二、案經丙○○訴由台南縣警察局善化分局報請台灣台南地方法院檢察署檢察官偵查
    起訴。
      理      由
一、訊據被告乙○○供承於右揭時地，駕駛小客車與陳君玫、丙○○等人發生車禍等
    情不諱，然否認有過失傷害犯行；辯稱：伊駕駛ＳＴ─八三二六號小客車，由南
    左轉向東行駛，先撞到由陳君玫所駕駛ＲＮＦ─六三九號重機車，再與丙○○所
    駕駛六Ｐ─一二六五號小客車發生碰撞；伊是綠燈行駛云云。惟查：
  (一)按汽車行駛至交岔路口，其行進、轉彎，應遵守燈光號誌之指示，道路交通安全
    規則第一百零二條第一項第一款，定有明文。
  (二)查本件依案發時在場陳君玫於偵查中供稱：乙○○、丙○○二人，我均不認識，
    當時我駕駛ＲＮＦ─六三九號機車，要去南科上班，抵達肇事地點時，乙○○所
    駕駛ＳＴ─八三二六號小客車，由我右方駛來，先撞到我ＲＮＦ─六三九號機車
    把手，把我機車龍頭撞壞，其後乙○○駕駛ＳＴ─八三二六號小客車，再撞到與
    我同向由丙○○駕駛六Ｐ─一二六五號小客車，我那時行車號誌是綠燈，之前我
    有停紅燈，看到綠燈我才起步；我確定乙○○所駕駛ＳＴ─八三二六號小客車是
    闖紅燈，事後乙○○有賠償我，並與我達成和解等情（詳偵查卷十五至十六頁）
    ；另依被害人丙○○於警訊供稱：肇事當時，我停在路口白線後面等紅綠燈，綠
    燈時我才開走，右方路口沒有車子，已經過一三五號路，我聽到後面有煞車聲，
    然後我車子就被撞翻了，我就昏睡了，直至有人敲我的車窗，打破車窗，拉我出
    來等語（詳警卷五頁背面）。被害人陳君玫、丙○○供述，核與卷附道路交通事
    故調查報告表所附現場圖及現場照片六紙所示情形相符（詳警卷十一至十三頁）
    。參諸被告乙○○供承，本件肇事當時，伊駕駛ＳＴ─八三二六號小客車，由南
    左轉向東行駛，先撞到由陳君玫所駕駛ＲＮＦ─六三九號重機車，再與丙○○所
    駕駛六Ｐ─一二六五號小客車發生碰撞等語（詳原審卷廿頁）。是被告乙○○駕
    車未依交通號誌指示行駛，而擅闖紅燈，致生車禍，使被害人丙○○所駕駛小客
    車翻覆（四腳朝天），堪以確認。則被告顯有違前揭「汽車行駛至交岔路口，行
    進、轉彎，應遵守燈光號誌指示」之規定。參酌台灣省台南區車輛行車事故鑑定
    委員會，就本件車禍鑑定結果認為：本件肇事現場號誌正常，未依號誌指示行駛
    者，為肇事原因等語，有該委員會九十一年九月廿日南鑑字第九一一○五○號函
    在卷可憑（詳偵查卷十一頁）。則被告於本件車禍發生，自有過失，至為明灼。
  (三)次查被害人丙○○因本件車禍而受有頭痛、右腳瘀血、腫脹、頸椎至右肩頰骨瘀
    痛等傷，有奇美醫院於九十一年七月三十日出具診斷證明書在卷可憑（詳警卷十
    五頁）。雖依上開診斷證明書記載，被害人丙○○係於九十一年七月十五日上午
    車禍後，同日中午十二時四十七分許，至奇美醫院就診，主訴其受有上開傷害。
    然經本院傳喚奇美醫院護士甲○○於本院供稱：一般車禍事件所進來的病人，我
    們按例會從頭看一次，用視聽叩觸方式，來檢視車禍病患，其全身有無受傷，本
    件被害人丙○○病歷表所為記載，係經我們觸壓病人頸椎及右肩胛骨，問病人是
    否會痛，病人說會痛，才寫上去的；被害人丙○○，當時我們確實有看到她右腳
    背有紅腫，才如此填寫等語（詳本院上訴卷三四頁及背面）。佐以卷附急診護理
    記錄單「護理及病情欄」亦記載：被害人丙○○於九十一年七月十五日，因車禍
    入院，頸椎至右肩胛骨疼痛，予以身評後，頸椎至右肩胛骨，有壓痛情形，右腳
    背有瘀血腫脹情形等語（詳原審卷五五頁）。而被害人丙○○於九十一年八月四
    日接受警訊時，亦已供稱：本件車禍發生，我受傷情形，為右腳瘀血腫脹、頸椎
    至右肩胛骨瘀痛等情（詳警卷八頁）。足見被害人丙○○上述所受傷勢，確非僅
    止於被害人丙○○主訴而已，而係經醫院觸壓檢視後，就所見情形加以記載。又
    該等傷勢，係被害人丙○○於九十一年七月十五日上午車禍後，於同日中午十二
    時四十七分許，即至醫院就診發現，堪認被害人丙○○車禍後，至醫院就診主訴
    其受有傷害，核與事實相符。以此言之，被害人丙○○因本件車禍而受有傷害，
    應屬實情，堪以採信。
  (四)又被害人丙○○係因本件車禍而受傷，則被告乙○○本件車禍過失與被害人丙○
    ○傷害間，顯有因果關係。是被告乙○○過失傷害犯行，事證明確，堪以認定。
二、核被告所為，係犯刑法第二百八十四條第一項前段普通過失傷害罪。
三、本件原判決以被告乙○○過失傷害犯行，不能證明，因而諭知被告乙○○無罪，
    固非無見。惟查：本件被害人丙○○因本件所受傷害，係屬實情，已如上述，原
    判決未予仔細調查勾稽，遽認被害人丙○○於本件車禍，尚未能證明受有傷害，
    而為被告無罪諭知。依上所論，自有未洽。檢察官上訴意旨，指摘及此，為有理
    由，應由本院將原判決撤銷改判。爰審酌被告生活狀況、品行、智識程度、犯罪
    所生損害，被害人丙○○因車禍所受傷害程度，本件車禍發生係被告未遵守交通
    號誌之指示，於交岔路口行進、轉彎時，擅闖紅燈所致，被告顯有疏失，於本院
    審理時，被告已與被害人丙○○達成和解，賠償被害人新台幣廿八萬元（詳本院
    上訴卷六二頁所附和解書影本），被告犯後態度尚屬良好等一切情狀，爰量處如
    主文第二項所示之刑，並就所處徒刑，諭知如易科罰金，以三百元，折算一日之
    標準，以資懲儆。
四、末查，被告乙○○前未曾受有期徒刑以上刑之宣告，有台灣高等法院被告全國前
    案紀錄表在卷可稽。被告經此偵審程序，應知所警愓，信無再犯之虞，本院因認
    被告上開所宣告之刑，以暫不執行為適當，爰依刑法第七十四條第一款規定，併
    予宣告緩刑二年，以啟自新。
據上論斷，應依刑事訴訟法第三百六十九條第一項前段、第三百六十四條、第二百九
十九條第一項前段，刑法第二百八十四條第一項前段、第四十一條第一項前段、第七
十四條第一款，罰金罰鍰提高標準條例第一條前段、第二條，判決如主文。
本案經檢察官楊治宇到庭執行職務。
中    華    民    國      九十三      年      一      月      八        日
                                  臺灣高等法院臺南分院刑事第六庭
                                      審判長法官  蔡    崇    義
                    法官  許    進    國
                                            法官  董    武    全
右正本證明與原本無異。
不得上訴。
                                      法院書記官  黃    全    忠
中    華    民    國      九十三      年      一      月     十三       日
附錄法條：
刑法第二百八十四條第一項
因過失傷害人者，處六月以下有期徒刑、拘役或五百元以下罰金，致重傷者，處一年
以下有期徒刑、拘役或五百元以下罰金。
